【裁判字號】    99,重訴,11
【裁判日期】    990831
【裁判案由】    毒品危害防制條例
【裁判全文】
臺灣士林地方法院刑事判決              99年度重訴字第11號
公  訴  人  臺灣士林地方法院檢察署檢察官
被      告  甲○○
選任辯護人  胡坤佑律師
上列被告因毒品危害防制條例案件，經檢察官提起公訴（99年度
偵字第4541號），本院判決如下：
    主  文
甲○○共同運輸第二級毒品，處有期徒刑肆年。扣案大麻（驗餘
淨重貳仟貳佰貳拾壹點捌柒公克，臺灣士林地方法院檢察署99年
度保管字第01278 號）沒收銷燬之，扣案如附表所示之物均沒收
。
    事  實
一、甲○○明知大麻為我國毒品危害防制條例公告列管之第2 級
    毒品，且係經我國行政院公告為甲項之管制進出口物品，非
    經許可，不得持有、運輸或私運進口，竟與陳博夫（自稱「
    BENNY 」，由檢察官另案偵辦）共同基於運輸第二級毒品及
    私運管制物品進口之犯意聯絡，於民國99年2 月間商議，由
    甲○○提供收件電話及收件地址予陳博夫，待陳博夫自國外
    將第二級毒品大麻郵寄至臺灣後，由甲○○負責領取，再交
    付予陳博夫指定之人，甲○○即可獲得美金1 萬元之報酬。
    嗣甲○○提供「0000000000」號行動電話號碼、「臺北市○
    ○區○○路2 段295 號3 樓」之地址予陳博夫，陳博夫旋自
    加拿大郵寄收件人為「Albert Lau」、收件電話「00000000
    00」號、收件地址「臺北市○○區○○路2 段295 號3 樓」
    之包裹1 個，並於99年3 月5 日傳簡訊至甲○○0000000000
    （起訴書誤植為0000000000）號行動電話，告知包裹編號為
    EＺ000000000CA 。上開包裹於同年月7 日運抵財政部臺北關
    稅局 (下稱臺北關稅局)， 該局人員撥打包裹上所載之收件
    電話與甲○○聯絡，請其補正物品進口文件證明以供查驗，
    甲○○亦分別於99年3 月8 日及9 日以其所有0000000000號
    行動電話撥打至臺北關稅局00-00000000 號電話洽詢領取包
    裹事宜，惟遲未前往領取，臺北關稅局乃將上開包裹送至臺
    北市內湖郵局（下稱內湖郵局）招領。內湖郵局郵務員於99
    年3 月17日至收件地址投遞時，因無人在家，乃於信箱上張
    貼收件人為「Albert Lau」之招領單。嗣甲○○於99年3 月
    22日下午2 時40分許，持書寫「Albert Lau、eＺ000000000C
    A （起訴書贅載0000000000）」之字條向內湖郵局領取上開
    包裹時，為法務部調查局航業海員調查處人員當場查獲，並
    扣得上開包裹（內以鐵罐12個分裝大麻，大麻總計毛重2392
    .29 公克，純質淨重2222.97 公克、驗餘淨重2221.87 公克
    ）及其所有之NOKIA 行動電話1 支（含門號0000000000號
    SIM 卡1 張）。
二、案經法務部調查局航業海員調查處移送臺灣士林地方法院檢
    察署檢察官偵查起訴。
    理  由
壹、證據能力部分：
    按被告以外之人於審判外之言詞或書面陳述，除法律有規定
    者外，不得作為證據，刑事訴訟法第159條第1項定有明文。
    惟被告以外之人於審判外之陳述，雖不符前四條之規定，而
    經當事人於審判程序同意作為證據，法院審酌該言詞陳述或
    書面陳述作成時之情況，認為適當者，亦得為證據；當事人
    、代理人或辯護人於法院調查證據時，知有第159條第1項不
    得為證據之情形，而未於言詞辯論終結前聲明異議者，視為
    有前項之同意，同法第159條之5亦有明文。本院據以認定被
    告甲○○犯罪事實之被告以外之人於審判外之言詞及書面陳
    述，雖屬傳聞證據，惟被告於本院行準備程序時，對於證據
    能力均表示無意見（詳見本院卷(一)第92頁反面），且本院於
    審判時向被告逐項提示證據，被告亦均未就所調查之證據主
    張有刑事訴訟法第159 條第1 項不得為證據之情形（詳見本
    院卷(一)第111 至114 頁），本院審酌該等傳聞證據作成之情
    況，並無違法或不當情事，因而認為適當，依上揭刑事訴訟
    法第15 9條之5 規定，該等傳聞證據均具有證據能力。
貳、實體部分：
一、訊據被告對於前揭事實業於本院審理時坦承不諱（詳見本院
    卷(一)第93及110 頁反面），復經證人游崑明、謝元斌指證明
    確（詳見本院卷(一)第95及100 頁），且有被告所持書有「
    Albert Lau、eＺ000000000CA 」之字條影本（詳見臺灣士林
    地方法院檢察署99年度偵字第4541號卷，下稱偵卷，第9 頁
    ）、包裹外包裝放大影本（詳見偵卷第10頁）、臺北關稅局
    貨物運輸工具（編號D/TC 98 0213) 收據及搜索筆錄（詳見
    偵卷第11頁）、包裹紙箱及其內以12個鐵罐分裝大麻之照片
    2 張（詳見偵卷第12頁）、法務部調查局航業海員處99年3
    月22日搜索、扣押筆錄、扣押物品收據證明書、扣押物品目
    錄表（詳見偵卷第16至20頁）、法務部調查局航業海員調查
    處99年4 月7 日經被告同意搜索之搜索扣押筆錄、扣押物品
    目錄表（詳見偵卷第58至61頁）、被告所有0000000000 號
    行動電話簡訊畫面照片7 張（詳見偵卷第104 至109 頁）、
    前揭收件住址之水費收據（詳見偵卷第110 頁）、法務部調
    查局航業海員處99年3 月22日扣押物品封條之照片12張（詳
    見偵卷第121 至132 頁）、0000000000號、0000000000號行
    動電話於99年2 月至3 月之申登人資料及雙向通聯紀錄及出
    入境連結作業資料（詳見本院卷(二)全卷）附卷可稽，此外，
    並有包裹紙箱1 個、鐵罐12個、NOKI A行動電話1 支（含門
    號0000000000號SIM 卡1 張）及遠傳電信0000000000號門號
    外包裝盒1 個扣案足憑；而扣案之大麻（總計毛重2392.29
    公克，純質淨重2222.9 7公克、驗餘淨重2221.87 公克）經
    送法務部調查局濫用藥物實驗室鑑定結果，均含第二級毒品
    大麻成分，此有法務部調查局99年4 月13日調科壹字第0992
    30 08410號濫用藥物實驗室鑑定書（見本院卷(一)第53頁）在
    卷可佐。堪認被告自白與事實相符，本件事證明確，應依法
    論科。
二、核被告所為，係犯毒品危害防制條例第4 條第2 項之運輸第
    二級毒品罪及懲治走私條例第2 條第1 項之私運管制物品進
    口罪。其持有第二級毒品大麻之低度行為，應為運輸第二級
    毒品大麻之高度行為所吸收，不另論罪。被告運輸大麻進口
    之行為，係利用不知情之空運業者為之，屬間接正犯。被告
    與寄送大麻之陳博夫間，就本案有犯意聯絡及行為分擔，為
    共同正犯。被告所犯上開二罪，係一行為觸犯數罪名之想像
    競合犯，應從一重之運輸第二級毒品罪論處。又毒品危害防
    制條例第4 條第2 項之運輸第二級毒品罪，其法定刑為無期
    徒刑或7 年以上有期徒刑，得併科新臺幣1,000 萬元以下罰
    金之重刑，惟被告自幼在美，為照顧中風之父親，去年始返
    回臺灣，原有正當工作，本案陳博夫所允諾之報酬亦未給付
    ，均據被告陳明在卷（見本院卷(一)第114 頁），是被告就臺
    灣之法令難認嫻熟，其犯罪之情狀，尚有可憫，縱宣告法定
    最低度之刑猶嫌過重，爰依刑法第59條之規定酌減其刑。爰
    審酌被告於本院審理時自白犯行，態度良好，且無前科紀錄
    ，有被告前案紀錄表在卷為憑，暨其犯罪之目的、手段、生
    活狀況、智識程度等一切情狀，量處如主文所示之刑。
三、扣案之第二級毒品大麻驗餘淨重2221.87 公克，應依毒品危
    害防制條例第18條第1 項前段規定沒收銷燬之；扣案用於包
    裝上開大麻之紙箱1 個、鐵罐12個，有防止毒品裸露、逸出
    及潮濕之功用，均為共犯所有，且為被告及其共犯供本案犯
    罪所用之物，應依同條例第19條第1 項規定宣告沒收；扣案
    之NOKIA 廠牌行動電話1 支（含門號0000000000號SIM 卡1
    張），為被告所有，且係供本案犯罪所用之物，亦應依同條
    例第19條第1 項規定宣告沒收。
據上論斷，應依刑事訴訟法第299條第1項前段，毒品危害防制條
例第4條第2項、第18條第1項前段、第19條第1項，懲治走私條例
第2條第1項、第11條，刑法第28條、第55條、第59條，判決如主
文。
本案經檢察官彭康凡到庭執行職務。
中    華    民    國    99    年    8     月    31    日
                  刑事第八庭審判長法  官  黃雅君
                                  法  官  陳彥宏
                                  法  官  陳俞婷
以上正本證明與原本無異。
如不服本判決應於收受判決後10日內向本院提出上訴書狀，並應
敘述具體理由；其未敘述上訴之理由者，應於上訴期間屆滿後20
日內向本院補提理由書（均須按他造當事人之人數附繕本），切
勿逕送上級法院。
                                  書記官  林宗勳
中    華    民    國    99    年    8     月    31    日
  附表
┌───┬────────────┬────┐
│編號  │       物品名稱         │   數量 │
├───┼────────────┼────┤
│ 1    │       紙箱             │   1個  │
├───┼────────────┼────┤
│ 2    │       鐵罐             │   12個 │
├───┼────────────┼────┤
│ 3    │       NOKIA行動電話    │   1支  │
│      │      （內含門號0936    │        │
│      │       097497號SIM卡    │        │
│      │       1張）            │        │
└───┴────────────┴────┘
附錄本案論罪科刑法條：
毒品危害防制條例第4條第2項
製造、運輸、販賣第二級毒品者，處無期徒刑或 7 年以上有期
徒刑，得併科新臺幣 1 千萬元以下罰金。
懲治走私條例第2條第1項
私運管制物品進口、出口逾公告數額者，處 7 年以下有期徒刑
，得併科新臺幣 3 百萬元以下罰金。

司法院資訊處製作；財團法人民間司法改革基金會備份。
